【裁判字號】    89,易,78
【裁判日期】    891027
【裁判案由】    傷害
【裁判全文】
臺灣澎湖地方法院刑事判決                            八十九年度易字第七八號
    公  訴  人  臺灣澎湖地方法院檢察署檢察官
    被      告  丙○○
    被      告  乙○○
右列被告因傷害案件，經檢察官聲請簡易判決處刑（八十九年度調偵字第一號），經
本院馬公簡易庭認不宜以簡易判決處刑，移
    主  文
丙○○傷害人之身體，累犯，處有期徒刑參月，如易科罰金，以參佰元折算壹日。
乙○○被訴傷害公訴部分不受理。
    事  實
一、丙○○於民國八十六年間，曾因偽造文書案件，經臺灣板橋地方法院判處有期徒
    刑六月確定，甫於八十七年九月十三日執行完畢。詎仍不知悔改，於八十八年十
    一月十八日凌晨一時三十分許，在澎湖縣馬公市○○路九號二樓「金牛座卡拉Ｏ
    Ｋ店」，基於傷害之犯意，毆打該店負責人乙○○，致乙○○受有雙眼紅腫併結
    膜下出血、頭皮兩處血腫各三公分乘三公分、左手第三指深撕裂傷約二點五公分
    併軟組織壞死等傷害。
二、案經乙○○訴由澎湖縣政府警察局馬公分局報請臺灣澎湖地方法院檢察署檢察官
    聲請簡易判決處刑，經本院馬公簡易庭認不宜以簡易判決處刑，移送本院改依通
    常程序審理。
    理  由
甲、有罪部分
一、訊據被告丙○○固坦承有傷害乙○○之事實，惟矢口否認有何傷害之犯行，辯稱
    ：係乙○○先打伊，伊受傷後才還手，伊係出於自衛始如此為之云云。經查：右
    揭犯罪事實，業據告訴人乙○○指述綦詳，核與證人甲○○證述情節相符，並有
    驗傷診斷書四紙附卷足稽。被告雖辯稱係出於自衛為之，惟觀諸告訴人當日所受
    傷勢為「眼紅腫併結膜下出血、頭皮兩處血腫各三公分乘三公分、左手第三指深
    撕裂傷約二點五公分併軟組織壞死」，被告所受傷勢為「頭皮外傷併頭皮裂傷二
    點二公分乘零點三公分、左眼挫瘀傷、牙齒疼痛」，兩者傷勢相較顯然以告訴人
    所受之傷為重，是被告所辯係因自衛而還手云云，顯為事後卸責之詞，不足採信
    。本案事證明確，被告犯行堪予認定。
二、核被告丙○○所為，係犯刑法第二百七十七條第一項之傷害罪。又丙○○於八十
    六年間，曾因偽造文書案件，經臺灣板橋地方法院判處有期徒刑六月確定，於八
    十七年九月十三日執行完畢，有本院被告全國前案紀錄表表在卷可按，其於五年
    內，再犯本件有期徒刑以上之罪，為累犯，應依刑法第四十七條規定加重其刑。
    爰審酌被告犯罪之動機、手段、目的，事後願以新台幣一萬五千元賠償告訴人，
    因告訴人要求過高無法達成調解，有調解不成立證明書附卷可稽，及告訴人所受
    之傷害等一切情狀，量處如主文所示之刑，並諭知易科罰金之折算標準。
乙、不受理部分
一、公訴意旨另以：被告乙○○亦於上開時地毆打丙○○，致丙○○受有頭皮外傷併
    頭皮裂傷二點二公分乘零點三公分、左眼挫瘀傷、牙齒疼痛等傷害，因認被告乙
    ○○涉有刑法第二百七十七條第一項之傷害罪嫌。
二、按告訴乃論之罪，其告訴應自得為告訴之人知悉犯人之時起，於六個月內為之；
    又告訴乃論之罪，已逾告訴期間者，應諭知不受理之判決，刑事訴訟法第二百三
    十七條第一項、第三百零三條第三款定有明文。而刑法第二百七十七條第一項之
    傷害罪依同法第二百八十七條前段之規定，屬告訴乃論之罪。
三、經查：本件案發日期為八十八年十一月十八日凌晨，告訴人自斯時起即知悉犯人
    為何人，惟直至八十九年五月三十一日始提起本件告訴，有警訊筆錄可稽，是告
    訴人提出告訴已逾六個月之告訴期間甚明，爰依上開規定，為不受理之判決。
據上論斷，應依刑事訴訟法第二百九十九條第一項前段、第三百零三條第三款，刑法
第二百七十七條第一項、第四十七條、第四十一條，罰金罰鍰提高標準條例第一條前
段、第二條，判決如主文。
本案經檢察官廖江憲到庭執行職務。
中        華       民      國    八十九   年    十      月   二十七     日
                                 臺 灣 澎 湖 地 方 法 院 刑 事 庭
                                       法      官  李    宛    玲
右正本證明與原本無異。
如不服本判決，應於判決送達後十日內，向本院提出抗告狀（須附繕本）。
中        華       民      國    八十九   年    十      月   二十七     日
                                       書  記  官  劉    竹    苞
附錄本判決論罪所適用法條：
刑法第二百七十七條第一項：
傷害人之身體或健康者，處三年以下有期徒刑，拘役或一千元以下罰金。


司法院資訊處製作；財團法人民間司法改革基金會備份。
